臺灣新竹地方法院刑事判決　　　　　　　 96年度易字第140號
公　訴　人　臺灣新竹地方法院檢察署檢察官
被　　　告　乙○○
　　　　　　　　　　（另案在臺灣新竹監獄新竹分監執行中）
指定辯護人　本院公設辯護人甲○○
上列被告因違反毒品危害防制條例案件，經檢察官提起公訴（96
年度毒偵字第222 號），被告於準備程序中就被訴事實為有罪之
陳述，檢察官復於準備程序當庭言詞聲請改依協商程序而為判決
，本院裁定進行認罪協商程序，判決如下：
    主  文
乙○○施用第二級毒品，累犯，處有期徒刑柒月。
    犯罪事實及理由
一、犯罪事實：乙○○於民國90年間，因連續施用第2 級毒品甲
    基安非他命案件，經本院於90年10月26日以90年度毒聲字第
    1599號裁定送觀察、勒戒，於90年12月6 日因無繼續施用毒
    品傾向出所視為執行完畢，並經臺灣新竹地方法院檢察署檢
    察官於90年12月7 日以90年度毒偵字第1533號為不起訴處分
    確定；其後於94年間，復因施用第2 級毒品甲基安非他命案
    件，經臺灣新竹地方法院檢察署檢察官聲請簡易判決處刑，
    而經本院於94年11月7日以94年度竹北簡字第271號判決判處
    有期徒刑5 月確定，並於95年7月6日易科罰金執行完畢，其
    後再於95年間，又因施用第2 級毒品甲基安非他命案件，經
    本院於95年9 月18日以95年度竹北簡字第305 號判決判處有
    期徒刑6 月確定（現正執行中），詎其仍不知悔悟，於95年
    12月24日晚上7、8時許，在新竹縣關西鎮○○街不詳地址之
    友人住處，以將第2 級毒品甲基安非他命置於玻璃球內燒烤
    後吸取其煙之方式，施用第2級毒品安非他命1次。迨95年12
    月27日，因毒品通緝案件為警逮捕，經採集其尿液送驗結果
    ，因呈安非他命類毒品陽性反應，始悉上情。
二、案經新竹市警察局移送臺灣新竹地方法院檢察署檢察官聲請
    簡易判決處刑，經改依通常程序審理後，由本院合議庭裁定
    由受命法官獨任改依協商程序而為判決。
三、理  由
（一）被告乙○○於本院準備及認罪協商程序中對於上揭犯行均
      坦承不諱（見本院卷第10、19頁），其稱：伊於95年12月
      24日晚間7、8時許，在新竹縣關西鎮○○街某不詳地址之
      友人住處內，以將甲基安非他命置於玻璃球用火燒烤後吸
      取其煙之方式，非法施用第2級毒品甲基安非他命1次之犯
      行等語。
（二）臺灣檢驗科技股份有限公司96年1月17日濫用藥物尿液檢
      驗報告（編號：CH/2007/10350號）及新竹市警察局辦理
      煙毒、麻醉藥品案尿液送驗受檢人真實姓名代號對照表暨
      送驗登記簿各1 紙（見偵查卷第7、8頁）在卷足參：對於
      被告乙○○於95年12月27日晚間9 時零分許在警局採尿（
      尿液編號：D－679號），經送臺灣檢驗科技股份有限公司
      以氣相層析質譜分析法檢驗結果，確呈安非他命、甲基安
      非他命陽性反應，其濃度分別為578ng/ml、908ng/ml，分
      別逾閾值濃度（均為500 ng/ml）各1倍有餘，是被告乙○
      ○於95年12月24日晚間7、8時許，應有施用第2級毒品甲
      基安非他命之犯行。
（三）按：
  １、毒品危害防制條例於92年7月9日修正公布，自93年1月9日
      施行，其中第20條、第23條將施用毒品之刑事處遇程序，
      區分為「初犯」及「5年內再犯」、「5年後再犯」。依其
      立法理由之說明：「初犯」，經觀察、勒戒或強制戒治後
      ，應為不起訴處分或不付審理之裁定；經觀察、勒戒或強
      制戒治執行完畢釋放後，「5 年內再犯」者，因其再犯率
      甚高，原實施之觀察、勒戒及強制戒治既已無法收其實效
      ，爰依法追訴或裁定交付審理。至於經觀察、勒戒或強制
      戒治執行完畢釋放後，「5 年後再犯」者，前所實施之觀
      察、勒戒或強制戒治已足以遮斷其施用毒品之毒癮，為期
      自新及協助其斷除毒癮，仍適用「初犯」規定，先經觀察
      、勒戒或強制戒治之程序。從而依修正後之規定，僅限於
      「初犯」及「5年後再犯」2種情形，始應先經觀察、勒戒
      或強制戒治程序。縱其第3次（或第3次以上）再度施用毒
      品之時間，在初犯經觀察、勒戒或強制戒治執行完畢釋放
      5 年以後，已不合於「5年後再犯」之規定，且因已於「5
      年內再犯」，顯見其再犯率甚高，原實施觀察、勒戒或強
      制戒治，已無法收其實效，即應依該條例第10條處罰，有
      最高法院95年度第7次刑事庭會議參照。
  ２、被告乙○○前於90年間，因連續施用第2 級毒品甲基安非
      他命案件，經本院於90年10月26日以90年度毒聲字第1599
      號裁定送觀察、勒戒，於90年12月6 日因無繼續施用毒品
      傾向出所視為執行完畢，並經臺灣新竹地方法院檢察署檢
      察官於90年12月7 日以90年度毒偵字第1533號為不起訴處
      分確定；其後於94年間，復因施用第2 級毒品甲基安非他
      命案件，經臺灣新竹地方法院檢察署檢察官聲請簡易判決
      處刑，而經本院於94年11月7日以94年度竹北簡字第271號
      判決判處有期徒刑5 月確定，並於95年7月6日易科罰金執
      行完畢，其後再於95年間，又因施用第2 級毒品甲基安非
      他命案件，經本院於95年9月18日以95年度竹北簡字第305
      號判決判處有期徒刑6 月確定，現在臺灣新竹監獄新竹分
      監執行中等情，有臺灣高等法院被告前案紀錄表1 份在卷
      可參，其於前開觀察、勒戒及施用毒品案件有期徒刑易科
      罰金執行完畢5年內，再犯本案，依毒品危害防制條例第
      23條第2項及最高法院95年度第7次刑事庭會議之意旨，被
      告乙○○自應受刑事制裁，應依法論科。
（四）綜上，本件事證業臻明確，被告乙○○上揭犯行至堪認定
      ，應依法予以論科。
四、按甲基安非他命係毒品危害防制條例第2條第2項第2款所定
    之第2級毒品，不得非法施用。是以：
（一）核被告乙○○於95年12月24日晚間7、8時許，非法施用第
      2級毒品甲基安非他命1次之犯行，係犯毒品危害防制條例
      第10條第2項之施用第2級毒品罪。
（二）被告乙○○持有第2級毒品甲基安非他命後，進而施用，
      其持有之低度行為應為施用之高度行為所吸收，不另論以
      持有第2級毒品罪。
（三）被告乙○○有犯罪事實欄一所載之於距本案故意犯罪事實
      5 年前以內，有期徒刑執行完畢之前科，有臺灣高等法院
      被告前案紀錄表、臺灣新竹地方法院檢察署刑案資料查註
      紀錄表各1份在卷可稽，應依刑法第47條第1項前段之規定
      ，論以累犯，並依法加重其刑。
五、本件經檢察官與被告乙○○於審判外達成協商之合意且被告
    已認罪，其合意內容為：
（一）被告施用施用第2級毒品甲基安非他命，願受科範圍為有
      期徒刑7月。
（二）經查，上開協商合意並無刑事訴訟法第455條之4第1 項所
      列情形之一，檢察官聲請改依協商程序而為判決，本院爰
      不經言詞辯論，於協商合意範圍內為協商判決，合予敘明
      。
六、應適用之法條：刑事訴訟法第455條之4第2項、第455條之8
    、第455條之11第2項、第454條，毒品危害防制條例第10條
    第2項，刑法第11條前段、第47條第1項。
七、協商判決除有刑事訴訟法第454條之4第1項第1款於本訊問程
    序終結前，被告撤銷協商合意或檢察官撤回協商聲請者；第
    2款被告協商之意思非出於自由意志者；第4款被告所犯之罪
    非第455條之2第1項所定得以協商判決者；第6款被告有其他
    較重之裁判上一罪之犯罪事實者；第7款法院認應諭知免刑
    或免訴、不受理者情形之一，及違反同條第2項「法院應於
    協商合意範圍內為判決；法院為協商判決所科之刑，以宣告
    緩刑或2年以下有期徒刑、拘役或罰金為限」之規定者外，
    不得上訴。
八、如有上開可得上訴之情形，而不服本件判決，得自收受判決
    送達之日起10日內，向本院提出上訴書狀，上訴於第二審法
    院（切勿逕送上級審）。
本案經檢察官林奕到庭執行職務
中    華    民    國    96    年     3    月    23    日
                  臺灣新竹地方法院刑事第四庭
                              法  官  劉兆菊
上正本證明與原本無異。
中    華    民    國    96    年     3    月    23    日
附錄犯罪科刑法條
                              書記官  蕭汝芳
附錄論罪科刑法條
毒品危害防制條例第十條
施用第一級毒品者，處六月以上五年以下有期徒刑。
施用第二級毒品者，處三年以下有期徒刑。
